

CONTACT



ederhy.bastien@gmail.com



07 85 80 43 36



/in/bastien-ederhy



/EkawaD

PROFIL

Développeur passionné, jeune (27 ans) et créatif, j'ai effectué une reconversion pour faire de ma passion mon métier. Aujourd'hui, diplômé d'un Master Architecte Web & Big Data et fort de 3 ans d'expérience dans ce domaine, je recherche une entreprise dans laquelle je puisse évoluer et m'épanouir.

FORMATIONS

IPSSI PARIS 13 😭 MASTER Architecte Web & Big Data

CNAM GRENOBLE C LICENCE

Gestion des organisations

🈭 BTS Banque

😭 BAC S

Option Sciences de l'ingénieur

CERTIFICATIONS



AZURE

PARIS

PARIS

CFPB GRENOBLE

GRENOBLE

AZ-900 Azure Fundamentals



AWS Certified Cloud Practitioner



GRENORI E

Anglais C1 Professionnel

PROJET VOLTAIRE Niveau d'orthographe Affaires (700)

CENTRES D'INTÉRÊT









COMPÉTENCES

LANGAGES FRAMEWORK DEVOPS













* BASH



OR N A SQL

MONGODB ■ KIRANA

PINECONE ΕΙ ΔΩΤΙΟ ΩΕΔΙΡΟΗ

BASE DE DONNÉES LIBRAIRIES

PYDANTIC

PYTEST

FRONTEND PANDAS / NUMPY

AGILE / SCRUM

API REST

₩ RFACT

ANGULAR

EXPÉRIENCES PROFESSIONNELLES

🛱 SEALK 🤚 TS

AVRIL 2023 - TODAY

- Développement et maintenance API micro-services
- Implémentation d'un middleware global de gestion des autorisations
- Lead dev lors des design model sessions. Code review de l'équipe data science, validation des MR/PR
- Pilote d'une initiative MLOps.
- Déploiements utilisant Git, GitLab Pipeline et Docker

FLASK DJANGO EXPRESS PYTEST PYDANTIC GIT DOCKER GCP ANGULAR MONGODB ELASTIC SEARCH KIBANA

🛱 FREELANCE-DOTSHA 🤚 📆



OCT 2022 - MARS 2023

- Scrapping d'un site afin de récupérer des informations publiques sur des entreprises et leurs partenaires.
- Intégration de CMR tiers au marketplace de Dotsha (Salesforce, Hubspot...)
- Développement d'une brique micro-service sur le backend existant: Une API REST permettant d'identifier et d'ajouter les intégrations

NEST.JS N8N BEAUTIFUL SOUP PYAUTGOGUI PANDAS

CAGIP(CRÉDIT AGRICOLE SA) 🦺



SFPT 2020 - 0CT 2022

Développement d'un ETL pour gérer les risques liés à la production informatique du groupe.

- Développement (POO, Pandas), Abstraction SQL (ORM)
- Documentations, Tests (Pytest), Déploiements (Git)
- Gestion des utilisateurs et habilitations (Windows Server)
- Data visualisation (PowerBI, Flask)
- CLI (Python cmd module)

PYTEST FLASK PANDAS SQL MICROSOFT ACCESS POWERBI GIT WINDOWS SERVER



ASTEAM 🎡



SEPT 2019 - SEPT 2020

- Co-fondateur. Contrat Explorys (Incubateur)
- Elaboration d'un Business Plan afin de répondre au besoin de gamification de la motivation salariale.
- Développement d'une maquette fonctionnelle (React / React Native)

REACT REACT NATIVE



🛱 SOFINCO 🥀



MARS 2016 - SEPT 2019

- Conseiller clientèle, (Rdv clients, appels sortants/entrants, étude & acceptation des dossiers de crédit)
- Re-engineering de l'agence et suivi des challenges commerciaux.

AISANCE RELATIONNELLE & COMMERCIALE

EXPÉRIENCES PERSONNELLES

API de gestion d'utilisateurs. AuthGuard, RoleGuard. AuthDiscord





Modèle pré-entrainé pouvant rivaliser avec de vrais joueurs sur plusieurs jeux de cartes/dés assez connus. (Tarot, 421, Yatzee, 5000, Président, Snake)

FASTDEPLOY DOCKER TERRAFORM JENKINS BASH AWS

Projet scolaire. Template terraform avec script bash pour générer des instances AWS. Déploiement avec Jenkins et Docker









OBJET: Candidature pour un poste en CDI

Madame, Monsieur,

Suite à une expérience dans le secteur bancaire, j'ai effectué une reconversion professionnelle pour faire de ma passion, le développement web, mon métier. Fort d'un Master en Architecture Web avec une spécialisation en Big Data, j'ai acquis de l'expérience à travers des postes en freelance et en CDI. Passionné, dynamique et créatif, je suis actuellement à la recherche d'une entreprise dans laquelle je peux évoluer et m'épanouir.

Je suis une personne empathique, avenante, aimant les challenges et le travail en équipe. Polyvalent, j'ai acquis, au cours de mes expériences, de nombreuses compétences telles que l'esprit d'équipe, l'aisance relationnelle, la rigueur, le sens de l'organisation, des méthodes dites agiles et le respect des deadlines. Ayant travaillé en tant que conseiller clientèle dans le domaine bancaire, j'ai eu le temps de parfaire des capacités commerciales et relationnelles. Mes études dans ce domaine et dans la gestion des organisations me permettront d'amener une prise de recul sur la gestion d'une activité et d'avoir une vision tournée business et client.

Ma passion pour le développement web est présente depuis mon adolescence. Toutefois, c'est surtout depuis ces dernières années, et en particulier lors de la crise sanitaire, que cette passion s'est transformée en compétence professionnelle. D'un naturel assez autonome voir autodidacte, j'ai beaucoup appris par moi-même sur Internet. Cependant, j'ai obtenu un Master valorisant et professionnalisant en Architecture Web & Big Data. Je possède ainsi de solides connaissances théoriques sur les fondamentaux du web et du développement (réseau, HTML5/CSS, Javascript, Bash), ainsi qu'un intérêt tout particulier pour les technologies et frameworks récents (Docker, FastAPI, Django, Nest.js).

En tant que développeur python chez CAGIP (Crédit Agricole), j'ai travaillé à la construction d'un ETL et ai développé des aptitudes en python et dans les librairies liées au monde de la data (Numpy, Pandas). J'ai par la suite eu des expériences en freelance dans divers domaines ce qui m'a permis d'élargir mon champ de compétences, en Typescript notamment. Mon expérience chez Sealk en tant que Lead Développeur Backend m'a permis de me perfectionner et d'acquérir une expertise dans la mise en place d'architecture maintenable et scalable ainsi que dans la conception de modèle de données. J'ai ainsi développé des packages et des micro-services en Flask, conçus spécifiquement pour répondre à des exigences d'analyse et de recherche sémantique, tout en adhérant aux meilleures pratiques de développement. J'ai, en effet, mis à profit mon expérience pour élaborer des API REST performantes, intégrant des fonctionnalités avancées telles que la pagination, l'authentification, la mise en cache et la validation de données avec Pydantic. Dans le cadre de ces développements, j'ai dû intégrer des algorithmes de clustering et de vectorisation et ai pu travaillé sur des bases de données NoSQL et vectorielles ainsi qu'au travers de la librairie Langchain.

Je souhaite aujourd'hui continuer à acquérir de l'expérience. Il me tient à cœur de prendre des initiatives, d'intégrer rapidement des connaissances et ainsi me rendre utile. J'aimerais aujourd'hui mettre à votre disposition ces compétences et les développer à vos côtés.

Je vous remercie vivement de l'attention que vous porterez à cette lettre et me tiens à votre disposition pour vous rencontrer et ainsi échanger avec vous sur ce que je peux apporter à votre structure. Dans la perspective de notre prochaine rencontre, je vous prie de recevoir, Madame, Monsieur, mes salutations les plus respectueuses.